【裁判字號】    98,審聲,979
【裁判日期】    981123
【裁判案由】    停止執行
【裁判全文】
臺灣臺北地方法院民事裁定             98年度審聲字第979號
聲  請  人  乙○○
相  對  人  甲○○
上列當事人間聲請停止執行事件，本院裁定如下：
    主  文
聲請人供擔保新臺幣貳佰零陸萬玖仟參佰參拾參元後，本院九十
八年度司執字第四五一０七號執行事件之強制執行程序，於本院
九十八年審訴字第六四三九號債務人異議之訴事件判決確定前應
暫予停止。
    理  由
一、按「有回復原狀之聲請，或提起再審或異議之訴，或對於和
    解為繼續審判之請求，或提起宣告調解無效之訴、撤銷調解
    之訴，或對於第4條第1項第5款之裁定提起抗告時，法院因
    必要情形或依聲請定相當並確實之擔保，得為停止強制執行
    之裁定」。強制執行法第18條第2項定有明文。次按法院依
    強制執行法第18條第2項定擔保金額而准許停止強制執行之
    裁定者，該項擔保係備供債權人因停止執行所受損害之賠償
    ，其數額應依標的物停止執行後，債權人未能即時受償或利
    用該標的物所受之損害額，或其因另供擔保強制執行所受之
    損害額定之，非以標的物之價值或其債權額為依據（最高法
    院86年度台抗字第442號裁定參照）。
二、聲請意旨略以：相對人持拍賣抵押物裁定聲請強制執行，主
    張債權新臺幣（下同）4,000,000元，及自民國97年7月7日
    起每日以每萬元20元計算違約金；惟伊業已向本院提起債務
    人異議之訴，爰依法聲請供擔保裁定停止本院98年度司執字
    第45107號執行事件之強制執行程序等語。
三、查，聲請人上列主張之事實，業經本院調閱本院98年度司執
    字第45107號強制執行卷宗及98年度審訴字第6439號卷宗查
    核屬實，故聲請人之聲請為有理由，應予准許。準此，本院
    審酌相對人聲請強制執行之債權本金為4,000,000元，及自
    民國97年8月7日起之違約金，其因停止執行所受之損害，應
    為訴訟事件未確定而停止執行期間，其本得利用上開金額而
    未經利用之利息損失；則依相對人聲請執行之債權金額計算
    至上開債務人異議之訴起訴之日即98年11月19日止，相對人
    對聲請人可得執行之債權，為7,760,000元（4,000,000+3,
    760,000）。又本件屬得上訴第三審之事件，參考各級法院
    辦案期限實施要點規定，第一、二審、三審通常程序審判案
    件之期限分別為1年4個月、2年及2年，則兩造間債務人異議
    之訴審理期限約需5年4個月，預估為聲請人提起債務人異議
    之訴獲准停止執行因而致相對人之執行延宕之期間，再以相
    對人之聲請執行標的金額且按法定利息5％計算約為2,069,
    333元（7,760,000×5％×（5+4/ 12）＝2,069,333元以下
    四捨五入），作為相對人因聲請人提起債務人異議之訴而停
    止執行致未能即時受償之損害額。
四、爰依強制執行法第18條第2項，裁定如主文。
中    華    民    國    98    年    11    月    23    日
                  民事第六庭    法  官    吳定亞
以上正本係照原本作成。
如對本裁定抗告須於裁定送達後10日內向本院提出抗告狀，並繳
納抗告費新臺幣1,000元。
中    華    民    國    98    年    11    月    23    日
                                書記官    張婕妤

司法院資訊處製作；財團法人民間司法改革基金會備份。
